---
title: "recomendacion"
author: "Miguel Figueira"
date: "5 de mayo de 2016"
output: html_document
---


# Sistemas de Recomendación

## Cargar bibliotecas y setwd
```{r,warning=FALSE}
library("arules")
library("dplyr")
library("arulesViz")
setwd("C:/Users/Alex/Documents/R/DM_T4/recomendacion-modelos")
```


## Función para asignar valores
```{r}
asignar <- function(valor){
  #función para asignar valores
  
  valor <- gsub(pattern = "item", x = valor, replacement = "")
  valor <- gsub(pattern = "}",x=valor,replacement = "")
  valor <- gsub(pattern = "\\{",x=valor,replacement = "")
  
  a <- as.integer(unlist(strsplit(valor,split = ",")))
  for(j in 1:length(a)){
    if(j == 1){
      h <- paste(valores[a[1]])
    }else{
      h <- paste(h,valores[a[j]],sep=",")
    }
  }
  return(h)
}
```


## Leer archivo
```{r}
periodico <- read.csv("data/periodico.csv")
```



## Delete useless feature
```{r}
periodico$X <- NULL
periodico$ID <- NULL
```




## Eliminar transacciones bot

### Lo transformo para poder calcular el tiempo de estadia de cada visita
```{r}
periodico$entry <- as.POSIXct(periodico$entry, origin = "1970-01-01")
periodico$exit <- as.POSIXct(periodico$exit, origin = "1970-01-01")
```


###  Creo nueva columna llamada estadia que tiene el tiempo en segundos de estadia
```{r}
periodico <- mutate(periodico, estadia = exit - entry)
```

### Números de bots
```{r}
print(paste("tiene:",length(periodico$estadia[periodico$estadia <= 20]),"bots"))
```


#### Delete bots
```{r}
periodico <- periodico[periodico$estadia > 20, ]
```
Elimino todas las instancias cuyo tiempo de estadia sea menor a 20 segundos



## Actividad 1


### Crear arreglo con todos los temas
```{r}
contenido <- c("deporte","politica","variedades","internacional","nacionales",
               "sucesos","comunidad","negocios","opinion")
```


### Preparando arreglos para combinarlos con pastie
```{r}
contenido <- rep(contenido,each=9) 

articulo <- paste0("articulo",rep(x=1:9,times=9),sep="")
```


###  arreglo necesario para poder asignar correctamente contenido/articuloN
```{r}
valores <- paste(contenido,articulo,sep = "/")
```


### Asigna al dataframe la columna items con el formato pedido
```{r}
periodico$items <- sapply(periodico$articles, asignar)
```



# Crear Matriz de Incidencia
Para todos los demás es necesario una matriz de incidencia

## vector de items de tal forma que quede separado solo por las comas.

```{r,eval = FALSE}
aux <- periodico$items
aux <- as.character(aux)
aux <- gsub(pattern = "}",x=aux,replacement = "")
aux <- gsub(pattern = "\\{",x=aux,replacement = "")
aux <- gsub(pattern = " ",x=aux,replacement = "")
```



### Construyo la matriz de incidencia
```{r,eval = FALSE}
nuevo <- matrix(nrow=length(aux) , ncol = 81)
nuevo[,] <- F
nuevo <- as.data.frame(nuevo)
colnames(nuevo) <- valores
for (i in 1:length(aux)){
  a <- unlist(strsplit(aux[i],split = ","))
  print(paste("va por la: ",i))
  for (j in a){
    nuevo[i,j] <- T 
  }
}
```
Nota: en el rmd solo dejaremos el codigo para crear la matriz , mas no la evaluaremos ya que toma su tiempo de ejecución , se cargará directamente desde un archivo.csv.

```{r,eval = TRUE,echo = FALSE}
load("data/nuevo.RData")
```


## Actividad 2

### K-media con 8 centros
```{r}
kmedias = kmeans(x = nuevo ,centers = 8)
```
Ya que ellos creen que son 8 tipos de usuario , usaremos k-media que es un algoritmo no supervisado con 8 centros.


### Nueva columa tipo usuario
```{r}
periodico$tipo.usuario <- kmedias$cluster
```

### Cantidad de usuarios de cada tipo
```{r}
for (i in 1:8){
  print(paste("la cantidad de usuarios que pertenecen al grupo:",i,": ",
              length(periodico$tipo.usuario[periodico$tipo.usuario == i])))
}
```


### Proporcion cada tipo de usuario
```{r}
for (i in 1:8){
  print(paste("la proporción de usuarios que pertenecen al grupo:",i,": ",
              length(periodico$tipo.usuario[periodico$tipo.usuario == i])/length(periodico$tipo.usuario)))
}
```



## Actividad 3 - Recomendar Artículo

```{r}
trans <- as(nuevo, "transactions")
summary(trans)
unique(trans)




reglas <- apriori(trans, parameter = list(supp = 0.00003, conf = 0.8, target = "rules"))


#in es cualquiera de los 2 , %ain% son los 2
inspect(subset(reglas, subset = lhs %ain% c("politica/articulo1","deporte/articulo1")))

inspect(reglas)
```




## Actividad 4

# 10 visitas con mayor tiempo de estadia
```{r}
periodico <- periodico[order(periodico$estadia, decreasing = T), ]
periodico[1:10,c("items","estadia")]
```

###  10 visitas con menor tiempo de estadia
```{r}
periodico <- periodico[order(periodico$estadia, decreasing = F), ]
periodico[1:10,c("items","estadia")]
```



## Actividad 5
```{r}
itemFrequencyPlot(trans, topN = 10, "absolute")
```


